臺灣板橋地方法院刑事判決　　　　　　　95年度訴字第3835號
公　訴　人　台灣板橋地方法院檢察署檢察官
被　　　告　甲○○
上列被告因違反毒品危害防制條例案件，經檢察官提起公訴（九
十五年度毒偵字第六八七七號）及移送併辦（九十五年度毒偵字
第七七九九號、台灣台北地方法院檢察署九十六年度毒偵字第一
００五號），被告於準備程序對被訴事實為有罪之陳述，本院合
議庭裁定由受命法官改依簡式審判程序獨任審理，判決如下：
    主      文
甲○○施用第一級毒品，累犯，處有期徒刑玖月。扣案如附表一
所示之海洛因均沒收銷燬之。扣案如附表三所示之物均沒收。又
施用第二級毒品，累犯，處有期徒刑肆月。扣案如附表二所示之
甲基安非他命均沒收銷燬之。應執行有期徒刑壹年。扣案如附表
一、二所示之海落因、甲基安非他命均沒收銷燬之。扣案如附表
三所示之物均沒收。
    事      實
一、甲○○前曾於民國八十七年間，因傷害案件，經台灣高等法
    院以八十九年度上訴字第二二二０號判決處有期徒刑六月確
    定，於九十一年九月三十日易科罰金執行完畢。另於九十五
    年間因施用毒品案件，經裁定送觀察、勒戒，於九十五年三
    月二十九日執行完畢釋放。詎仍不知警惕，竟分別基於施用
    第一級毒品海洛因、第二級毒品甲基安非他命之集合犯意，
    自九十五年十月十二日起，至九十六年三月八日止，以每二
    至三日即施用一次之頻率，接續在台北縣中和市○○路住處
    樓梯間、台北縣永和市樂華夜市等地，將少許海洛因粉末捲
    入香菸後，燃燒施用海洛因多次；另將少許甲基安非他命放
    在玻璃球、吸食器內以火燒烤使成煙霧後，吸食施用甲基安
    非他命多次（應扣除為警查獲後至釋放時之人身受拘束無法
    施用毒品期間）。嗣先後於九十五年十月十一日下午五時許
    、同年十一月十五日下午四時三十分許、九十六年三月八日
    晚間十時三十分許，在台北縣永和市○○路一三二號、中和
    市○○路○段、建一路口前、台北市○○區○○路二０六號
    二樓樓梯間等地為警查獲，並扣得甲○○持有供施用如附表
    一、二所示之海洛因、甲基安非他命及如附表三所示之物。
    經先後採集其尿液檢體送驗，結果均呈現海洛因代謝物嗎啡
    類及甲基安非他命類陽性反應。
二、案經台北縣政府警察局新店分局、中和分局報告台灣板橋地
    方法院檢察署檢察官偵查起訴，及台灣台北地方法院檢察署
    檢察官移送併辦。
    理      由
一、本案被告甲○○所犯係死刑、無期徒刑、最輕本刑為三年以
    上有期徒刑以外之罪，且非高等法院管轄之第一審案件，其
    於準備程序中就被訴事實為有罪之陳述，經本院告知簡式審
    判程序之旨，並聽取公訴人、被告之意見後，經合議庭裁定
    由受命法官獨任進行簡式審判程序，合先敘明。
二、上揭事實，業據被告於本院審理時坦承不諱，並有海洛因、
    甲基安非他命、及如附表三所示之物扣案可證，且被告於查
    獲後經先後採集其尿液檢體送驗，結果均呈海洛因代謝物嗎
    啡類、甲基安非他命類陽性反應，有毒品初步鑑識報告、法
    務部調查局鑑定通知書、台灣檢驗科技股份有限公司濫用藥
    物尿液檢驗報告、台灣尖端先進生技醫藥股份有限公司濫用
    藥物尿液檢驗報告書、對照表等件附卷可憑，足證被告自白
    核與事實相符，堪以採信。查被告曾因施用毒品案件，經裁
    定送觀察、勒戒，於九十五年三月二十九日執行完畢釋放，
    其於五年內再犯本案施用毒品，事證明確，其犯行洵堪認定
    。
三、核被告所為，係犯毒品危害防制條例第十條第一項之施用第
    一級毒品罪、第十條第二項之施用第二級毒品罪。至被告持
    有海洛因、甲基安非他命之低度行為，為其進而施用之高度
    行為所吸收，不另論罪。按施用毒品，本含有多次施用之集
    合犯性質，且被告於本院審理時自承因有癮而多次施用，是
    其先後多次施用第一級毒品、第二級毒品犯行，應分別論以
    集合犯之包括一罪。台灣板橋地方法院檢察署九十五年度毒
    偵字第七七九九號、台灣台北地方法院檢察署九十六年度毒
    偵字第一００五號移送併辦部分，與本案論罪科刑部分有集
    合犯之包括一罪關係，本院自得併予審究。又被告所犯上開
    二罪，犯意各別，行為互殊，應予分論併罰。查被告有如前
    所述之前案紀錄，於九十一年九月三十日易科罰金執行完畢
    ，有台灣高等法院被告前案紀錄表在卷可稽，其於受徒刑之
    執行完畢後，五年以內故意再犯本案有期徒刑以上之罪，為
    累犯，均應依法加重其刑。
四、爰審酌被告之素行不佳，經執行觀察、勒戒後仍未戒除吸毒
    惡習、施用毒品之期間及次數，施用毒品危害其個人身心健
    康及犯罪後坦承犯行，態度尚屬良好等一切情狀，分別量處
    如主文所示之刑，並定其應執行之刑，以示懲儆。
五、扣案如附表所示之海洛因、甲基安非他命，為被告持有供施
    用之第一、二級毒品，而本件海洛因、甲基安非他命均為細
    微粉末，部分沾附於包裝袋上（見扣案照片），若欲完全析
    離，雖非不可能，但此舉對毒品危害防制政策之施行，並無
    特殊助益，且徒費執行之成本，故均併依毒品危害防制條例
    第十八條第一項前段規定宣告沒收銷燬之，以符執行之實際
    。另扣案如附表三所示之電子磅秤、吸食器、分裝袋、分裝
    杓，為被告所有、供犯罪所用之物，業據其供明在卷，爰依
    刑法第三十八條第一項第二款規定宣告沒收。
據上論斷，應依刑事訴訟法第二百七十三條之一第一項、第二百
九十九條第一項前段，毒品危害防制條例第十條第一項、第二項
、第十八條第一項前段，刑法第十一條前段、第四十七條第一項
、第三十八條第一項第二款、第五十一條第五款，判決如主文。
本案經檢察官彭聖斐到庭執行職務。
中    華    民    國    96    年    7     月    9     日
                  刑事第六庭  法　官  林鈺琅
以上正本證明與原本無異。
如不服本判決應於送達後十日內向本院提出上訴狀。
                              書記官  林蔚然
中    華    民    國    96    年    7     月    9     日
附錄本案論罪科刑法條全文：
毒品危害防制條例第10條：
  施用第一級毒品者，處六月以上五年以下有期徒刑。
  施用第二級毒品者，處三年以下有期徒刑。
附表一：
┌──┬────────────────────────────┐
│編號│  應 沒 收 銷 燬 之 物 品 及 數 量                      │
├──┼────────────────────────────┤
│ 一 │海洛因一包（空包裝重０點三三公克，驗餘淨重０點九三公克）│
├──┼────────────────────────────┤
│ 二 │海洛因一包（空包裝重０點二一公克，驗餘淨重０點一五公克）│
└──┴────────────────────────────┘
附表二：
┌──┬───────────────────────────────┐
│編號│  應 沒 收 銷 燬 之 物 品 及 數 量                            │
├──┼───────────────────────────────┤
│ 一 │甲基安非他命十包（總毛重十六點六六公克，總淨重十二點八五公克）│
├──┼───────────────────────────────┤
│ 二 │甲基安非他命一包（毛重十六點九四公克，驗餘重十六點九三公克）  │
└──┴───────────────────────────────┘
附表三：
┌──┬───────────────────────┐
│編號│  應 沒 收 之 物 品 及 數 量                  │
├──┼───────────────────────┤
│ 一 │電子磅秤一台。                                │
├──┼───────────────────────┤
│ 二 │吸食器一組。                                  │
├──┼───────────────────────┤
│ 三 │分裝袋二只。                                  │
├──┼───────────────────────┤
│ 四 │分裝杓一支。                                  │
└──┴───────────────────────┘
